【裁判字號】    91,易,2569
【裁判日期】    920306
【裁判案由】    竊盜
【裁判全文】
臺灣臺中地方法院刑事判決                        九十一年度易字第二五六九號
    公  訴  人  臺灣臺中地方法院檢察署檢察官
    被      告  乙○○
右列被告因竊盜案件，經檢察官提起公訴（九十一年度偵字第一八二四一號），及同
署檢察官移
如左：
    主  文
乙○○連續攜帶兇器竊盜，累犯，處有期徒刑壹年肆月，並應於刑之執行前，令入勞
動場所強制工作參年。扣案之電纜剪及編號一號之鐵鉤各壹支，均沒收。
    事  實
一、乙○○係輕度智能障礙之人，自民國八十二年間起至九十年間止，先後六次均因
    犯竊盜罪，經法院分別判處有期徒刑六月，緩刑二年（嗣經法院撤銷緩刑確定）
    、有期徒刑四月、有期徒刑十月、有期徒刑十月、有期徒刑一年二月，並應於刑
    之執行前，令入勞動場所強制工作三年、罰金三千元，均告確定在案，且除上開
    所宣告令入勞動場所強制工作三年部分嗣經法院裁定免予繼續執行外，其餘所處
    有期徒刑及罰金刑，均經執行完畢。嗣乙○○復因犯竊盜罪，於九十一年五月三
    日經臺灣高等法院臺中分院判處有期徒刑九月確定，甫於九十一年六月二十七日
    執行完畢，係有犯罪習慣之人。詎其猶不知悔改，復基於意圖為自己不法所有之
    概括犯意，先後於（一）九十一年九月十六日二十一時三十分許，在臺中市○○
    街一八一號德安百貨公司一樓騎樓處，持其所有客觀上具有危險性足供兇器使用
    之電纜剪一支，以剪斷車鎖後再騎走之方式，竊取甲○○所有ＪＥＬＵＭ牌黃藍
    銀色單座腳踏車一部，得手後供己代步之用。嗣於九十一年九月十六日二十三時
    許，乙○○騎乘前述竊得之贓車，途經臺中市○○路與南京路口時，因行跡可疑
    ，為警臨檢查獲，並於乙○○口袋內扣得上開電纜剪一支。（二）九十一年十月
    十四日上午十一時五十分許，在臺中市○○○路、大同路口，持其所有客觀上具
    有危險性，足供兇器使用之鐵鉤二支，並以其中一支鐵鉤（即扣案編號一號之鐵
    鉤）撬開丙○○所有車牌號碼為Ｔ七－一三六五號之自用小客車車門，竊取車內
    之工具袋一個（內有電鑽、切割器及壁鑽各一支），得手後旋於同日中午十二時
    二十五分許，在臺中市○村路○○○○路口為警查獲，並扣得上開乙○○所有之
    鐵鉤二支（即扣案編號一號、二號之鐵鉤各一支），並起出上開工具袋一個（內
    有電鑽、切割器及壁鑽各一支）。（三）九十一年十一月一日中午十二時三十分
    許，在臺中市○○路師範附小網球場工地內，攜帶其所有客觀上足供兇器使用之
    鐵鉤一支，見停放於該處張永松所有車牌號碼為六Ｊ－六三六一號之自用小貨車
    內置有電動切割器一支，即利用張永松未將車門上鎖之機會，打開該車車門，進
    入車內著手竊取該支電動切割器，因適有警察巡邏車經過該處，乙○○乃即退出
    車外，並因乙○○上開行為已在警員曾信智監視中，曾信智乃即上前當場逮捕乙○○，扣得上開鐵鉤一支，乙○○始未得逞。
二、案經臺中市警察局第二分局報告臺灣臺中地方法院檢察署檢察官偵查起訴，及同
    署檢察官移送併辦。
    理  由
一、訊據被告乙○○對於右揭如事實欄（一）、（二）部分所示攜帶兇器竊得腳踏車
    一部及工具袋一個（內有電鑽、切割器及壁鑽各一支），及於（三）部分所示時
    地為警當場逮捕，遭警起出鐵鉤一支之事實坦承不諱，惟矢口否認有右開（三）
    部分所示之竊盜犯行，辯稱：九十一年十一月一日中午，伊騎腳踏車行經臺中市
    ○○路師範附小網球場工地，下車上廁所時雖有摸到六Ｊ－六三六一號自用小貨
    車車門，但伊並未進入該自用小貨車內，伊無竊取車內財物之意云云。惟查：
    （１）右揭如事實欄（一）、（二）部分所示之事實，迭據被告於警詢及偵審中
    坦承不諱，核與被害人甲○○、丙○○於警詢中指訴遭竊情節相符，復有照片六
    張及甲○○、丙○○出具之贓物認領保管單各一紙在卷可稽，並有如事實欄（一
    ）部分所示之電纜剪一支與如事實欄（二）部分所示之鐵鉤二支扣案可資佐證，
    足認被告此部分之自白，確與事實相符，堪可採信。（２）右揭如事實欄（三）
    部分所示之事實，已經證人即警員曾信智於本院審理中結證甚明，被告於警詢中
    亦直承竊盜未遂即為警查獲之事實，有被告之警詢筆錄在卷可稽。且經本院聽取
    被告於九十一年十一月一日十四時許之警詢錄音帶（見九十一年度偵字第二一四
    一一號偵查卷之錄音帶存放袋內）結果：警員詢問被告是否為此部分竊盜犯行時
    ，被告先係避重就輕，不予直接回答是否意圖行竊，待警員質以被告是否有上開
    （二）部分所示之竊盜行為，並問被告此次是否要再次竊取物品時，被告始答以
    「有啦，但沒有拿（到）」，警員回稱「就警察來了啊」，之後被告並稱：「（
    車門）沒鎖，我幹嘛撬開」、「我沒有撬（開車門）」等語，有上開警詢錄音帶
    一捲在卷可按。此外，復有扣案如事實欄（三）部分所示之鐵鉤一支、卷附之照
    片四張可資佐證。被告嗣於偵審中翻異前詞，辯稱：並無此部分竊盜事實云云，
    顯係事後圖卸刑責之詞，尚難採信。（３）被告係輕度智能障礙之人，有中華民
    國身心障礙手冊影本一張在卷可稽，固足認定。惟查，被告為上開三次竊盜犯行
    而先後三次為警查獲後，於警詢及偵審中，就上述行竊經過，均能有所記憶，並
    能理解、回答問題，且於警察、檢察官及本院針對其上開（三）部分所示犯行予
    以訊問時，均知避重就輕，並能有所辯解，可為完全之陳述等情以觀，被告於為
    上開三次犯行時，顯無何精神耗弱或心神喪失情形甚明。且經本院依職權囑託行
    政院國軍退除役官兵輔導委員會臺中榮民總醫院鑑定結果，亦同此認定，有該醫
    院九十二年一月二十二日中榮醫行字第○九二○○○○二七一號函所附之精神鑑
    定報告書一份在卷可考。（４）被告於本院審理中，對本院所訊問之問題，均能
    理解、回答，並知否認如事實欄（三）部分所示之犯行，核無不能為完全陳述之
    情形，有本院之訊問及審理筆錄在卷可稽，併此指明。綜上所述，本案事證明確
    ，被告犯行堪以認定。
二、按刑法第三百二十一條第一項第三款之攜帶兇器竊盜罪，係以行為人攜帶兇器竊
    盜為加重條件，此所謂兇器，其種類並無限制，凡客觀上足對人之生命、身體、
    安全構成威脅，具有危險性之兇器均屬之，且只須行竊時攜帶此種具有危險性之
    兇器為已足，並不以攜帶之初有行兇之意圖為必要（最高法院七十九年度臺上字
    第五二五三號判例意旨參照）。查被告乙○○行竊時所攜帶之上開電纜剪、鐵鉤
    等器具，均為金屬材質，質地堅硬，且末端均呈尖銳形狀，有上開如事實欄（一
    ）、（二）及（三）部分所示扣案之電纜剪一支、鐵鉤二支（即扣案編號一、二
    號之鐵鉤）及鐵鉤一支可按，並有電纜剪、鐵鉤之照片三張在卷足憑，是該電纜
    剪一支及鐵鉤三支，在客觀上均為足以殺傷人生命、身體之器械，顯均為具有危
    險性之兇器，已無疑義。是核被告如事實欄（一）、（二）部分之所為，均係犯
    刑法第三百二十一條第一項第三款之攜帶兇器竊盜罪。其如事實欄（三）部分所
    示為竊取張永松車內之財物，而打開車門進入車內之行為，顯已達竊盜之著手階
    段，而未發生竊得財物之結果，核其此部分所為，係犯刑法第三百二十一條第一
    項第三款、第二項之攜帶兇器竊盜未遂罪。被告前開先後三次攜帶兇器竊盜犯行
    ，時間緊接，手法相同，觸犯構成要件相同之罪名，顯係基於概括之犯意反覆為
    之，為連續犯，應依刑法第五十六條之規定，論以刑法第三百二十一條第一項第
    三款攜帶兇器竊盜罪之一罪，並加重其刑。被告右開如事實欄（二）、（三）部
    分所示之竊盜犯行，雖未據起訴，惟既與經檢察官起訴部分具有連續犯之裁判上
    一罪關係，而為起訴效力所及，本院自應併予審理，併此指明。查被告前有七次
    竊盜罪前科，其中最近一次係於九十一年五月三日經臺灣高等法院臺中分院判處
    有期徒刑九月確定，甫於九十一年六月二十七日執行完畢，有臺灣臺中地方法院
    檢察署刑案資料查註紀錄表及臺灣高等法院被告全國前科紀錄表各一份在卷可按
    ，其於受有期徒刑執行完畢後五年以內，再犯本案有期徒刑以上之罪，為累犯，
    應依刑法第四十七條之規定遞加重其刑。爰審酌被告前有七次竊盜罪前科，素行
    不佳、其犯罪之動機、目的、手段、所生危害及其犯罪後坦承如事實欄（一）、
    （二）部分所示之竊盜犯行，矢口否認如事實欄（三）部分所示竊盜犯行之態度
    等一切情狀，量處如主文所示之刑。末查，被告自八十二年間起至九十年間止，
    先後六次均因犯竊盜罪，經法院分別判處有期徒刑六月，緩刑二年（嗣經法院撤
    銷緩刑確定）、有期徒刑四月、有期徒刑十月、有期徒刑十月、有期徒刑一年二
    月，並應於刑之執行前，令入勞動場所強制工作三年、罰金三千元，均告確定在
    案，且除上開所宣告令入勞動場所強制工作三年部分嗣經法院裁定免予繼續執行
    外，其餘所處有期徒刑及罰金刑，均經執行完畢。嗣被告復因犯竊盜罪，於九十
    一年五月三日經臺灣高等法院臺中分院判處有期徒刑九月確定，甫於九十一年六
    月二十七日執行完畢等節，有前開前科資料查註紀錄表及被告全國前科紀錄表各
    一份在卷可憑，是自被告先後七次均因犯竊盜罪，經受有期徒刑之執行後，竟不
    知悛悔改過，再為本案三次竊盜犯行不輟，且如事實欄（二）、（三）部分所示
    竊盜犯行，均係被告在為警查獲後，猶繼續為之等情以觀，足見被告確有犯罪之
    習慣甚明。是為期被告具有就業能力，養成勞動習慣，並訓練其謀生技能，爰依
    竊盜犯贓物犯保安處分條例第三條第一項第一款之規定，宣告其應於刑之執行前
    施以強制工作三年。
三、扣案如事實欄（一）部分所示之電纜剪及如事實欄（二）部分所示編號一號之鐵
    鉤各一支，均係被告所有供犯竊盜罪所用之物，業據被告於審理中供明在卷，爰
    依刑法第三十八條第一項第二款規定，宣告沒收之。至扣案如事實欄（二）部分
    所示編號二號及如事實欄（三）部分所示之鐵鉤各一支，雖均係被告所有，惟均
    非供被告犯罪所用之物，亦經被告供陳在卷，爰不予宣告沒收，附此敘明。
據上論斷，應依刑事訴訟法第二百九十九條第一項前段，刑法第五十六條、第三百二
十一條第一項第三款、第四十七條、第三十八條第一項第二款，竊盜犯贓物犯保安處
分條例第三條第一項第一款、第四條、第五條第一項前段，判決如主文。
中      華      民      國    九十二    年      三      月      六      日
                              臺灣臺中地方法院刑事第三庭
                                      法  官    江奇峰
右正本證明與原本無異。
如不服本判決，應於判決送達後十日內向本院提出上訴狀，上訴於臺灣高等法院臺中
分院( 須附繕本 )。
                                      書記官
中      華      民      國    九十二    年      三      月      六      日
附錄論罪科刑法條
刑法第三百二十一條：
犯竊盜罪而有左列情形之一者，處六月以上五年以下有期徒刑：
一、於夜間侵入住宅或有人居住之建築物、船艦，或隱匿其內而犯之者。
二、毀越門扇、牆垣或其他安全設備而犯之者。
三、攜帶兇器而犯之者。
四、結夥三人以上而犯之者。
五、乘火災、水災或其他災害之際而犯之者。
六、在車站或埠頭而犯之者。
前項之未遂犯罰之。


司法院資訊處製作；財團法人民間司法改革基金會備份。
